【裁判字號】    97,抗,258
【裁判日期】    970829
【裁判案由】    本票裁定
【裁判全文】
臺灣臺中地方法院民事裁定               97年度抗字第258號
抗  告  人  東峰育樂事業有限公司
法定代理人  丙○○
抗  告  人  甲○○
相  對  人  乙○○
抗告人與相對人間聲請本票准許強制執行事件，抗告人對於民國
97年7月21日本院簡易庭所為之裁定（97年度司票字第5705號）
提起抗告，本院合議庭裁定如下：
    主    文
抗告駁回。
抗告程序費用新台幣壹仟元由抗告人連帶負擔。
    理    由
一、按執票人向本票發票人行使追索權時，得聲請法院裁定後強
    制執行，票據法第123條定有明文。又本票執票人，依票據
    法第123條規定，聲請法院裁定許可對發票人強制執行，係
    屬非訟事件，此項聲請之裁定，及抗告法院之裁定，僅依非
    訟事件程序，以審查強制執行許可與否，並無確定實體上法
    律關係存否之效力，法院僅就本票形式上之要件是否具備予
    以審查，即為已足，最高法院56年台抗字第714號、57年台
    抗字第76號判例意旨可資參照。
二、本件相對人主張其執有抗告人於民國（下同）97年4月9日共
    同簽發，未載到期日，面額新台幣（下同）2,500,000元並
    免除作成拒絕證書之本票乙紙，經提示未獲付款，爰依票據
    法第123條聲請裁定許可強制執行等情，業據提出本票為證
    ，原裁定予以准許，即無不合。
三、抗告意旨略以：執票人行使追索權之程序及方法，依票據法
    第120條、第122條規定，應踐行提示之程序，系爭本票固記
    載「免除作成拒絕證書」，仍應踐行上開程序。抗告人與相
    對人素昧平生，雖可依票據權利之轉讓或依背書或依交付持
    有主張權利，但相對人從未前來提示請求，或電話告知，或
    存證信函通知為請求給付，驟然向鈞院聲請裁定，爰提起抗
    告等語。經查：相對人主張持有抗告人名義簽發之本票，於
    提示後未獲清償，依票據法之規定，聲請裁定准予強制執行
    ，本院依形式上之要件審查，已符合法律之規定而裁定准許
    ，已如前述，抗告人上開抗辯之事實，縱然屬實，亦非本件
    非訟事件程序之形式上審查所得審究，應由抗告人另提民事
    訴訟以資確認，從而，抗告人提起本件抗告，為無理由，應
    予駁回。
四、據上論結，本件抗告為無理由，依非訟事件法第46條、第21
    條第2項、第24條第1項，民事訴訟法第495條之1第1項、第
    449條第1項、第85條第2項，裁定如主文。
中    華    民    國    97    年    8     月    29    日
                民事第一庭  審判長法  官  張瑞蘭
                                  法  官  陳學德
                                  法  官  陳文爵
正本係照原本作成。
如不服本裁定僅得於收受本裁定正本送達10日內，以適用法規顯
有錯誤為理由，向本院提出再抗告狀（須附繕本1份及繳納再抗
告裁判費新台幣壹仟元），經本院許可後始可再抗告，前項許可
以原裁定所涉及之法律見解具有原則上重要性者為限。
中    華    民    國    97    年    8     月    29    日
                                  書記官  劉易柔


司法院資訊處製作；財團法人民間司法改革基金會備份。
